【裁判字號】    98,簡上,161
【裁判日期】    990610
【裁判案由】    確認本票債權不存在
【裁判全文】
臺灣桃園地方法院民事判決             98年度簡上字第161號
上  訴  人  甲○○
訴訟代理人  江燕偉律師
被上訴人    乙○○
訴訟代理人  呂翊丞律師
複代理人    蕭俊龍律師
上列當事人間請求確認本票債權不存在事件，上訴人對於中華民
國98年10月23日本院桃園簡易庭98年度桃簡字第102 號第一審判
決提起上訴，於99年5 月27日言詞辯論終結，本院判決如下：
    主  文
上訴駁回。
第二審訴訟費用由上訴人負擔。
    事實及理由
一、上訴人起訴主張：
    (一)上訴人與被上訴人之被繼承人黃依周於民國90年6 月5 日
      ，就坐落桃園縣龍潭鄉○○○段464 之1 地號、464 之4
      地號、464 之5 地號、464 之6 地號、466 地號、470 地
      號、471 地號土地（以下簡稱系爭土地），簽訂不動產買
      賣契約書，約定由上訴人以每坪新臺幣（下同）7,500 元
      ，買賣總價為106,011,750 元，買受系爭土地。
    (二)黃依周於91年3 月5 日死亡，上開不動產買賣契約之權利
      義務乃由被上訴人及訴外人黃智瑋繼承。又上訴人於簽立
      系爭買賣契約後，投入相當資金將系爭土地及其四周土地
      共15公頃規劃完善，即將獲得政府許可，且鄰近龍潭科學
      園區，商機可期，致被上訴人藉此刁難原告，揚言若不肯
      接受增訂條款，將對該開發案進行杯葛等脅迫行為，上訴
      人因此不得不與被上訴人及黃智瑋分別於94年6 月28 日
      、97年5 月12日簽訂不動產買賣契約增訂條款（以下簡稱
      系爭增訂條款）及不動產買賣契約第二次增訂條款（下稱
      系爭第二次增訂條款）。
      1.系爭增訂條款遭脅迫之經過：上訴人所屬之美堅國際股
        份有限公司（以下簡稱美堅公司），受各地主委託辦理
        「龍潭美語村住宅區開發計畫」，經桃園縣政府通過開
        發許可，並通知美堅公司應依規定於受通知之日起1 年
        內申請雜項執照或水土保持施工許可，辦理區內整地排
        水及公共設施等雜項工程，逾期未申請者，桃園縣政府
        將廢止許可。被上訴人於獲悉上開縣政府通知後，遂開
        始拒絕配合上訴人，並要脅上訴人簽訂系爭增訂條款，
        其中變更系爭買賣契約之付款條件（使上訴人提早支付
        2 分之1 款項）、要求上訴人負擔被上訴人應負擔之增
        值稅6 百多萬元，並增加8 百萬元補償金。又因被上訴
        人不願配合用印辦理銀行設定抵押及預告登記，致信貸
        條件過期而喪失，有違系爭增訂條款第17條之約定。
      2.系爭第二次增訂條款遭脅迫之經過：依系爭增訂條款第
        16條之約定，被上訴人應配合上訴人至地政事務所用印
        ，惟被告均百般刁難。復因雜項執照即將到期、貸款期
        限即將屆至，上訴人不得不接受被上訴人要求，簽訂系
        爭第二次增訂條款，並於簽約同時開立支票及受款人為
        被上訴人、金額為73,005,893元本票（下稱系爭本票）
        交付律師保管。是被上訴人明知上訴人開發執照受限於
        行政機關之期限，以拒絕過戶要脅，被上訴人迫於無奈
        始簽訂系爭第二次增訂條款。
    (三)系爭增訂條款及系爭第二次增訂條款，係上訴人因被上訴
      人脅迫而簽訂被上訴人並於取得系爭本票後據以強制執行
      而受償，顯係故意不法侵害上訴人之權利。另系爭增訂條
      款及系爭第二次增訂條款因係上訴人受脅迫而為意思表示
      ，上訴人於98年1 月20日以存證信函撤銷上開意思表示，
      被上訴人因系爭本票強制執行而受償，顯係無法律上之原
      因而受有利益。此外，上訴人要求被上訴人配合提供過戶
      所需文件及用印時，被上訴人均不願如合約所載履行用印
      手續，且要求上訴人先開立尾款支票，足認被上訴人已違
      反系爭增訂條款第16條、第17條之約定，依系爭增訂條款
      第20條之約定，上訴人無需支付800 萬元之補貼款。被上
      訴人違反系爭增訂條款第20條之約定，且無權以系爭本票
      強制執行而受償，上訴人得依債務不履行及不當得利之法
      律關係請求被上訴人賠償損害及返還所受利益等語。
    (四)綜上，爰依法提起本件訴訟，並聲明：
      1.先位聲明部分：被上訴人應給付上訴人1,523,296 元及
        自98年6 月24日起至清償日止，按年息百分之5 計算之
        利息。
      2.備位聲明部分：被上訴人應給付上訴人800 萬元及自98
        年6 月24日起至清償日止，按年息百分之5 計算之利息
        。
二、被上訴人則辯稱：
    (一)依據兩造於97年5 月12日簽訂之系爭不動產買賣契約第2
      次增訂條款第25條第2 項約定，第2 期甲方（即上訴人）
      應於上開土地過戶登記完成後2 個月內給付乙方其餘價金
      尾款（包含第20條所定之補貼款在內）。且據證人葉明功
      於原審之證述，上訴人簽立系爭不動產買賣契約第2 次增
      訂條款時，並無任何遭強暴、脅迫之情。因此，如被上訴
      人有上訴人所主張之違反補充協議第16條及第17條規定之
      情形，上訴人豈會同意將第20條所定之補貼款800 萬元部
      分，仍明確載明於系爭不動產買賣契約第2 次增訂條款中
      ，足見上訴人主張，洵不足採。而系爭土地已於雙方97年
      5 月12日訂定系爭不動產買賣契約第2 次增訂條款後1個
      月，即97年6 月13日過戶登記完畢，依據系爭不動產買賣
      契約第2 次增訂條款第25條約定，上訴人即應給付被上訴
      人其餘價金尾款（包含第20條所定之補貼款800 萬元在內
      ）。故被上訴人請求上訴人給付800 萬元均係依據契約約
      定所為，當無構成不當得利，上訴人之主張顯與事實不符
      ，不足採信。退步言之，縱被上訴人有要求上訴人先開立
      尾款支票始行用印一事，亦為兩造依於97年5 月12日所簽
      訂之不動產買賣契約第2 次增訂條款第4 條之約定而來。
      觀該條約定明載：「甲方（即上訴人）應於簽立本第2 次
      增訂條款時，簽發面額為價金尾款數額，到期日為空白之
      支票、本票各一紙交付林志忠律師、葉銘功律師保管。」
      。故被上訴人要求上訴人於簽訂不動產買賣契約第2 次增
      訂條款時，開立尾款支票，實係兩造當事人之合意，亦於
      契約上明載，並無任何違約情事。
    (二)關於被上訴人以上訴人簽發之本票，強制執行其中15,253
      ,296元，乃係依照兩造於94年6 月28日及97年5 月12日所
      簽訂之不動產買賣契約增訂條款及不動產買賣契約第2 次
      增訂條款約定：甲方（即上訴人）應支付乙方（即被上訴
      人）73,005,893元而來。惟因上訴人簽訂增訂條款後，僅
      於97年9 月間給付被上訴人57,752,597元，故被上訴人遂
      就上訴人剩餘未付之15,253,296元款項，請求本票裁定並
      予以強制執行。至於此15,253,296元尾款包含之細項為何
      ，因剋扣計算之人均為上訴人，故被上訴人尚難細分。
    (三)從而，上訴人提起本件訴訟，實無理由。
三、原審為上訴人敗訴之判決，上訴人聲明不服，提起上訴，其
    先位上訴聲明為：(一)原判決廢棄；(二)被上訴人應給付上訴人
    15,253,296元，及自98年6 月24日起至清償日止，按年息百
    分之5 計算之利息，備位上訴聲明為：(一)原判決廢棄；(二)被
    上訴人應給付上訴人800 萬元，及自98年6 月24日起至清償
    日止，按年息百分之5 計算之利息，嗣上訴人於本院審理期
    間，撤回其先位上訴聲明，並依不當得利之法律關係，為備
    位上訴聲明之主張；被上訴人之答辯聲明為：上訴駁回。
四、本院之判斷：
    (一)經查：
      1.上訴人於90年6 月5 日就系爭土地，與訴外人黃依周簽
        訂不動產買賣契約，約定土地買賣價格為每坪7,500 元
        （含地上物及土地改良補償費全部），買賣總價款為10
        6,011,750 元。
      2.黃依周於91年3 月5 日死亡，被上訴人及訴外人黃智瑋
        為其繼承人。
      3.上訴人與被上訴人、訴外人黃智瑋，於94年6 月28日、
        97年5 月12日訂立不動產買賣契約增訂條款、不動產買
        賣契約第二次增訂條款，並於系爭第二次增訂條款第25
        條第3 款，約定第二期款即上開買賣價金之尾款為73,0
        05,893元，上訴人並於同日各開立以被上訴人為受款人
        、面額為73,005,893元之支票及本票各1 紙。
      4.上訴人已支付上開尾款中之57,752,597元，尚餘有15,2
        53,296元未支付，被上訴人嗣持上訴人所開立之本票，
        向本院聲請就其中之15,253,296元部分准予強制執行，
        經本院裁定准許後，被上訴人遂持確定之本票裁定向本
        院聲請對上訴人之財產為強制執行，嗣上訴人於強制執
        行期間，業已清償上開金額。
      5.上開事實，為兩造均不爭執，且有本院97年度司票字第
        8487號民事裁定、不動產買賣契約書、不動產買賣契約
        增訂條款、不動產買賣契約第二次增訂條款、支票及本
        票、保管條、本院民事執行處通知各1 份在卷可稽（見
        原審卷第7 頁至第26頁、第96頁至第97頁），是此部分
        之事實堪以認定，合先敘明。
    (二)上訴人主張其與被上訴人、訴外人黃智瑋訂立系爭增訂條
      款（94年6 月28日）、系爭第二次增訂條款（97年5 月12
      日），係受被上訴人之脅迫所簽訂，遂於98年1 月20日以
      存證信函撤銷上開訂立系爭增訂條款、系爭第二次增訂條
      款之意思表示等語，並提出存證信函1 份為證（見原審卷
      第27頁至第28頁）；被上訴人則否認兩造訂立上開增訂條
      款、第二次增訂條款，上訴人有受脅迫之情事，並以上訴
      人於98年1 月20日撤銷94年6 月28日訂立增訂條款之意思
      表示，亦已逾1 年之除斥期間，是上訴人上開主張，顯屬
      無據等語，資為置辯。
    (三)按因被脅迫而為意思表示者，表意人得撤銷其意思表示；
      前條之撤銷，應於發見詐欺或脅迫終止後，一年內為之，
      但自意思表示後，經過十年，不得撤銷；民法第92條第1
      項前段、第93條分別定有明文。再查，上訴人與被上訴人
      、訴外人黃智瑋，係於94年6 月28日訂立系爭增訂條款，
      業如前述，而上訴人於98年1 月20日以存證信函撤銷上開
      訂立系爭增訂條款之意思表示，顯已逾民法第93條所規定
      之1 年除斥期間，且上訴人對其以上開存證信函撤銷意思
      表示已逾1 年除斥期間乙節，亦不爭執（見本院卷第37頁
      背面），是上訴人以98年1 月20日存證信函，撤銷94 年6
      月28日訂立系爭增訂條款之意思表示，既已逾1 年之除斥
      期間，自不生撤銷之效力。故上訴人與被上訴人、訴外人
      黃智瑋所訂立之系爭增訂條款，自屬有效存在。
    (四)上訴人主張97年5 月12日訂立系爭第二次增訂條款，係遭
      被上訴人等人之脅迫所訂立，是以上開存證信函，撤銷該
      被脅迫所為之意思表示云云，此為被上訴人否認在卷，並
      以前揭情詞置辯。復查：
      1.按當事人主張有利於己之事實者，就其事實有舉證之責
        任，民事訴訟法第277 條前段定有明文。又按民法第92
        條第1 項前段規定，因被詐欺或被脅迫而為意思表示者
        ，表意人得撤銷其意思表示。所謂因被脅迫而為意思表
        示，係指因相對人或第三人以不法危害之言語或舉動加
        諸表意人，使其心生恐怖，致為意思表示而言，最高法
        院95年臺上字第2948號判決著有明文；另當事人主張其
        意思表示係因被詐欺或脅迫而為之者，應就其被詐欺或
        被脅迫之事實，負舉證之責任，最高法院21年度上字第
        2012號判例意旨可資參照。
      2.依證人即曾受上訴人委任之律師葉銘功於原審審理時到
        庭證稱：系爭增訂條款係在本院法庭外，受上訴人之委
        託而簽訂，當時並無強暴脅迫之情形，因上訴人當時向
        伊表示收到被上訴人通知系爭土地買賣契約已解除，為
        避免被上訴人處分土地，上訴人委由伊事務所辦理假處
        分，之後雙方談判進行假處分之本案訴訟中達成第一次
        協議內容；系爭土地開發案中，被上訴人只是其中一部
        分土地之地主，須全部地主蓋印同意，若有人杯葛即無
        法順利進行，是上訴人為求開發案之順利進行故意讓步
        ；就兩造與訴外人黃智瑋訂立系爭第二次增訂條款部分
        ，伊當時在場，是在伊事務所簽立的，上訴人表示過戶
        相關文件格式已變更，需請被上訴人重新開立，被上訴
        人表示擔心配合上訴人辦理過戶後上訴人不付款，故伊
        為雙方擬定第二次協議內容如協議書所載，即上訴人交
        付系爭票據予伊，被上訴人交付土地過戶所需文件給伊
        ，約定土地過戶2 個月後，若上訴人有支付尾款即將票
        據返還上訴人，否則即交給被上訴人，雙方訂立第二次
        補充協議及上訴人簽發系爭票據時，上訴人並無受強暴
        脅迫之情形等語等語（見原審卷第63頁至第64頁）。
      3.依證人葉銘功上開證述內容，就系爭增訂條款部分，乃
        係由上訴人委請律師所草擬，上訴人本居於主導者之地
        位，衡諸常情，上訴人對於條款之內容理應由其所委任
        之律師就法律面向為詳細分析及討論，其對於系爭增訂
        條款之利弊應已知之甚詳，其主張係遭脅迫而不得不簽
        立等情已非無疑，況契約之訂立，其形成雖難免不受周
        遭環境及經濟機能等主、客觀因素之影響，但最後均係
        取決於當事人主觀上自由之意思與判斷，只須雙方互相
        表示同意，即可成立，並非契約有部分條款係對於己方
        不利，即屬受脅迫而簽訂，且由證人葉銘功之證述內容
        ，應認系爭增訂條款之訂立原因，乃在於避免系爭土地
        遭受被上訴人處分而為之協議，顯見此契約之簽署係上
        訴人在經過利益衡量後所為，難認上訴人此部分訂約之
        意思表示已達受脅迫之程度。復參之系爭增訂條款第13
        條已開宗明義揭示，因雙方為免訟累而互相達成本約定
        ，且核該約定中上訴人及被上訴人均互相享有權利及負
        擔義務，並無僅單面使上訴人負擔義務一節，益徵系爭
        增訂條款之簽署，被上訴人並無脅迫之情事，證人葉銘
        功證稱：上訴人於簽立系爭增訂條款未受脅迫乙節，堪
        信為真實，是上訴人此部分主張洵屬無據。
      4.證人即美堅公司副總經理蔡政安於原審審理時復證稱：
        伊於兩造、訴外人黃智瑋訂立系爭第二次增訂條款時在
        場，當時被上訴人要求開出尾款支票始能過戶系爭土地
        ，故雙方到林志忠律師事務所談，因要辦銀行貸款，遂
        系爭土地急需過戶，惟不清楚貸款遲延之效力為何，上
        訴人於訂立系爭第二次增訂條款時，並無強暴脅迫之情
        形等語（見原審卷第60頁至第61頁）；證人蔡政安證稱
        兩造及訴外人黃智瑋訂立系爭第二次增訂條款時，上訴
        人未遭受脅迫等情，核與前開證人葉銘功之證述內容相
        符；又參以上開證人之證述內容，應認系爭第二次增訂
        條款訂立之原因，係上訴人因過戶系爭土地之文件格式
        有變更，欲請求被上訴人配合辦理，被上訴人則為免配
        合上訴人後，上訴人不履行給付價金之義務，在此雙方
        互有堅持下，為達成協議而簽署，自難認兩造簽立契約
        之上開動機已達脅迫之程度；又依系爭第二次增訂條款
        第24條所訂之第二次增訂條款本旨內容觀之，乃係兩造
        就付款事宜達成新協議，上開契約第25條至第27頁之內
        容，關於上訴人總付款金額並未因該約定而增加，僅另
        約定上訴人需開立票據（支票、本票）交付第三人即葉
        銘功律師、林志忠律師用以擔保價金之支付，若上訴人
        依約給付價金，上開票據即應歸還上訴人，是依系爭第
        二次增訂條款訂立之原因、過程及內容而論，均難認被
        上訴人與上訴人簽立系爭第二次增訂條款時有何脅迫之
        情，上訴人此部分之主張亦難採信。
      5.綜上，本件上訴人簽署系爭增訂條款、系爭第二次增訂
        條款之意思表示，難認係因被上訴人以不法危害之言語
        或舉動加諸上訴人，使其心生恐怖而為，且上訴人就此
        部分之事實，未能再舉證以實其說，揆諸前揭法條及判
        決意旨，自難認被上訴人有脅迫之行為，再系爭增訂條
        款、系爭第二次增訂條款既非因被上訴人脅迫而訂立，
        就系爭增訂條款部分，上訴人撤銷該契約之意思表示，
        既已逾1 年之除斥期間而不生撤銷之效力，就系爭第二
        次增訂條款部分，上訴人所為之意思表示並無受脅迫之
        情事，其98年1 月20日以存證信函撤銷此部分之意思表
        示，當不生撤銷之效力。從而，系爭增訂條款、系爭第
        二次增訂條款之效力，仍為有效存續，至為明確。
    (五)上訴人主張，依據系爭增訂條款第20條之約定，倘被上訴
      人未違反同條款第15條至第19條之約定者，上訴人同意給
      付被上訴人補貼款800 萬元，惟嗣因系爭土地過戶之格式
      變更，上訴人要求被上訴人重新開立用印，被上訴人要求
      上訴人需簽發票據（即本票、支票）以擔保尾款之支付，
      顯已違反系爭增訂條款第16條、第17條之約定，而非無條
      件配合上訴人辦理土地開發過戶程序，被上訴人取得補貼
      款800 萬元之事由未成就，自不得取得800 萬元，惟被上
      訴人無權取得該800 萬元，上訴人得依不當得利之規定，
      請求被上訴人返還云云；被上訴人則辯稱：若其有違反系
      爭增訂條款之約定，於兩造訂立系爭第二次增訂條款，並
      會算上訴人應支付之尾款時，上訴人豈會同意將800 萬元
      部分，仍明確載明於系爭第二次增訂條款之約定中，而被
      上訴人取得該800 萬元，係基於兩造訂立之系爭第二次增
      訂條款第25條之約定所取得，並無不當得利之情等語。末
      查：
      1.觀諸系爭增訂條款第16條之約定內容，乃係就土地過戶
        事宜進行約定，復於同條款第17條約定：「乙方（即被
        上訴人、訴外人黃智瑋）應於甲方（即上訴人）通知起
        7 日內，無條件配合甲方辦理、提供一切土地開發所需
        之手續、文件及用印。特別是包含確保土地過戶、擔保
        乙方返甲方已給付之價金、擔保乙方應給付甲方之違約
        金、或取得土地開發、建築融資所需之預告登記、地上
        權設定登記、抵押權設定登記、信託登記等，但不限於
        此。」、第20條約定：「甲方同意若乙方誠信履約，乙
        方未違反第十五條、第十六條、第十七條、第十八條、
        第十九條、上開不動產買賣契約第五條之任何約定時，
        於上開土地過戶登記完成時給付乙方補貼款8,000,000
        元。」等語（見原審卷第18頁至第21頁）。
      2.又依系爭第二次增訂條款第25條第2 款、第3 款約定：
        上訴人應於系爭土地過戶登記完成後2 個月內給付被上
        訴人其餘價金尾款（包含第20條所定之補貼款在內，合
        計為73,005,893元）；參以系爭增訂條款第20條之約定
        內容，倘被上訴人有誠信履約而無違反第15條至第19條
        之約定時，上訴人即給付800 萬元之補貼款予被上訴人
        ，而兩造及訴外人黃智瑋於97年6 月28日訂立上開系爭
        第二次增訂條款之約定，於第25條第2 款、第3 款，已
        明確約定上訴人所餘之尾款內容，包括800 萬元之補貼
        款，且關於此部分金額之記載，並未以括號為其他註記
        取得之條件，顯見兩造於97年6 月28日訂立系爭第二次
        增訂條款時，被上訴人取得800 萬元之條件，已為成就
        。
      3.再依系爭第二次增訂條款第25條第4 款、第5 款之約定
        ：上訴人應於簽立第二次增訂條款時，簽發面額為價金
        尾款數額，到期日為空白之支票、本票各1 紙交付林志
        忠律師、葉銘功律師保管，並於上開土地過戶登記完成
        後7 日內通知並授權林志忠律師、葉銘功律師於上開空
        白之支票、本票填載自上開土地過戶登記完成日起算60
        日之日期為到期日，及交付桃園縣龍潭鄉○○○段479
        土地權狀以為擔保；被上訴人應於簽立第二次增訂條款
        時，交付上訴人辦理系土地過戶登記所需之文件及用印
        等語，上訴人雖主張：被上訴人要求訂立上開第25條第
        4 款之內容，已違反前述系爭增訂條款第16條、第17條
        「無條件履行」之約定云云，惟觀諸上開第二次增訂條
        款第25條第5 款之約定內容，再次約定被上訴人於簽立
        第二次增訂條款時，交付上訴人辦理系爭土地過戶登記
        所需之文件及用印，復矧引兩造訂立系爭第二次增訂條
        款之目的，是應認上訴人就過戶系爭土地之文件格式有
        變更，欲請求被上訴人配合辦理，被上訴人則為免配合
        上訴人後，上訴人不履行給付價金之義務，兩造互為退
        讓後，再度為第二次增訂條款之協議，是上開第25條第
        5 款之約定內容，係經由雙方互為協議後所立之條款，
        關於交付文件及用印事項，自應依新約即第25條第5 款
        之約定內容履行，且上訴人就被上訴人有違反上開第25
        條第5 款約定而不得領得該800 萬元補貼款一情，未舉
        證以實其說，是應認被上訴人既已依上開第25條第5 款
        之約定交付土地過戶登記所需之文件及用印，其取得該
        800萬元之條件，亦屬成就。
      4.此外，觀諸兩造訂立系爭第二次增訂條款之時，上訴人
        尚餘有尾款73,005,893元未給付完畢，業如前述，而被
        上訴人要求上訴人開立上開條款第25條第4 款之支票、
        本票，用以擔保系爭土地過戶後，上訴人之價金支付，
        被上訴人此部分之要求，尚無違情理，自不得執此即認
        被上訴人有違反系爭增訂條款中所稱之誠信履約之情。
      5.綜上所述，被上訴人取得該800 萬元之補貼款，係基於
        兩造及訴外人黃智瑋所訂立之系爭增訂條款第20條之約
        定、系爭第二次增訂條款中雙方會算後之約定，自屬有
        法律上之原因而取得該800 萬元之補貼款，從而，上訴
        人主張被上訴人取得該800 萬元之補貼款，係屬無法律
        上之原因，核屬無據。此外，上訴人就此部分之事實，
        未能再舉證以實其說，故上訴人依不當得利之法律關係
        ，請求被上訴人返還該800 萬元，為無理由，應予駁回
        。
    (六)從而，上訴人依不當得利之法律關係，起訴請求被上訴人
      給付800 萬元，及自98年6 月24日起至清償日止，按年息
      百分之5 計算之利息，洵屬無據，原審就此部分為上訴人
      敗訴之判決，經核尚無不合。上訴意旨指摘原判決不當，
      聲明廢棄改判，為無理由，應予駁回。
五、本件事證已臻明確，兩造其餘主張及舉證，經核與判決基確
    不生影響，爰不另一一論述，附此敘明。
據上論結，本件上訴為無理由，依民事訴訟法第436 條之1 第3
項、第449 條第1 項、第78條，判決如主文。
中    華    民    國    99    年    6     月    10    日
                  民事第三庭    審判長法  官  黃漢權
                                      法  官  陳筱蓉
                                      法  官  陳心婷
以上正本係照原本作成
如對本判決上訴，須於判決送達後20日內向本院提出上訴狀
中    華    民    國    99    年    6     月    10    日
                                      書記官  林君燕

司法院資訊處製作；財團法人民間司法改革基金會備份。
